【裁判字號】    90,上訴,1160
【裁判日期】    901009
【裁判案由】    毒品危害防制條例
【裁判全文】
臺灣高等法院臺南分院刑事判決              九十年度上訴字第一一六號    Ｇ
      上  訴  人
      即  被  告  乙  ○  ○
右上訴人因違反毒品危害防制條例案件，不服臺灣雲林地方法院九十年度訴字第一九
九０號中華民國九十年八月三日第一審判決（起訴案號：臺灣高雄地方法院檢察署八
十九年度偵字第二○七九九號起訴後，再經臺灣高雄地方法院以九十年訴字第五六二
號判決移轉管轄於臺灣雲林地方法院），提起上訴，本院判決如左：
      主      文
上訴駁回。
      事      實
一、乙○○基於轉讓第一級毒品海洛因及第二級毒品安非他命之概括犯意，自民國八
    十九年八月間起，在雲林縣斗六市凱登飯店房間內、雲林縣古坑鄉永光村永光派
    出所附近等處，連續將第一級毒品海洛因轉讓予友人甲○○施用二次、並連續將
    第二級毒品安非他命轉讓予友人甲○○施用約八次（每次轉讓約施用一次之份量
    ）。嗣於八十九年九月十三日八時許，乙○○承上開犯意，又在雲林縣斗六市凱
    登飯店房間內，將第一級毒品海洛因（下稱海洛因）一小包（毛重約○．六公克
    ）轉讓予友人甲○○施用後，於同日晚上十一時三十分許，經警在高雄市○○區
    ○○路與中山路口查獲，並扣得第一級毒品海洛因一包（淨重○．○二公克）、
    第二級毒品安非他命一包（淨重○．九一公克）。
二、案經高雄市政府警察局移送台灣高雄地方法院檢察署檢察官偵查起訴後，經台灣
    高雄地方法院判決移轉管轄於臺灣雲林地方法院。
      理      由
一、訊據上訴人即被告乙○○矢口否認有何右揭犯行，辯稱：我未轉讓海洛因及安非
    他命予甲○○施用，是我們二人合資購買後再分用云云。然查：被告乙○○於警
    訊及八十九年九月十四日偵查時坦承上情不諱（見偵字第二０七九九號第三頁）
    ，核與甲○○於警訊及偵查中證述乙○○提供多次毒品供其施用之情節大致相符
    ，並有扣案之被告所有之海洛因及安非他命各一包足資佐證，上開海洛因經送驗
    結果，認含海洛因成分（淨重○．○二公克），上開安非他命經檢驗結果則係甲
    基安非他命（淨重○．九一公克），有法務部調查局鑑定通知書二紙在卷可稽。
    況被告於八十九年九月二十一日偵查中先辯稱毒品都是甲○○趁伊不在時自己去
    拿的，我沒拿過毒品給甲○○云云，於本院及原審審理中又辯稱海洛因、安非他
    命是伊和甲○○合資購買云云，所辯互為矛盾，毫無足取。本件事證明確，被告
    犯行堪以認定。至甲○○於八十九年九月二十一日偵查時改稱伊僅向被告索取幾
    次海洛因施用，被告並未拿安非他命予伊，非但核與其前開所述不符，且被告於
    偵查中已坦承「有時給海洛因，有時給安非他命」等語甚詳在卷（見偵字二０七
    九九號第三頁），顯見甲○○嗣後於偵查中所稱被告僅給伊海洛因云云，核與事
    實不符，尚難採信，而甲○○經本院、原審合法傳喚及原審拘提後均未到庭接受
    訊問，尚難以其上開陳述遽為被告有利之認定，附此敘明。
二、核被告所為，係犯毒品危害防制條例第八條第一項及同條第二項之罪。被告先後
    多次轉讓海洛因及安非他命之犯行，時間緊接，觸犯犯罪構成要件相同之罪名，
    顯係基於概括犯意而為，應各依連續犯規定論以一罪，並加重其刑。其所犯二罪
    之間，犯意各別，構成要件互異，應分論併罰之。
三、原審援引刑事訴訟法第二百九十九條第一項前段，毒品危害防制條例第八條第一
    項、第二項、第十八條第一項前段，刑法第十一條前段、第五十六條、第五十一
    條第五款之規定，並參酌被告犯後矢口否認犯行，飾詞狡辯，並無悔意，惟轉讓
    毒品數量非鉅等一切情狀，就轉讓第一級毒品部分，量處有期徒刑壹年貳月，就
    轉讓第二級毒品部分，量處有期徒刑捌月；並定應執行刑為有期徒刑壹年陸月，
    並以扣案之第一級毒品海洛因壹包（淨重零點零貳公克）、第二級毒品安非他命
    壹包（淨重零點玖壹公克）均為本案查獲之毒品，均依法宣告沒收銷燬之。本院
    經核其認事用法，均無不當，量刑亦稱妥適。被告上訴意旨，猶執前詞，否認犯
    罪，為無理由，應予駁回。
據上論斷，應依刑事訴訟法第三百六十八條，判決如主文。
本案經檢察官楊治宇到庭執行職務。
中    華    民    國      九十      年      十      月        九        日
                                  臺灣高等法院臺南分院刑事第六庭
                                      審判長法官  楊    明    章
                                            法官  戴    勝    利
                                            法官  顏    基    典
右正本證明與原本無異。
如不服本判決，應於判決送達後十日內向本院提出上訴狀，其未敘述理由者並應於提
出上訴狀後十日內向本院補提理由書（應附繕本)。
                                      法院書記官  呂    嘉    文
中    華    民    國      九十      年      十      月        十一      日
附錄本判決論罪科刑法條：
毒品危害防制條例第八條：
轉讓第一級毒品者，處一年以上七年以下有期徒刑，得併科新台幣一百萬元以下罰金
。
轉讓第二級毒品者，處六月以上五年以下有期徒刑，得併科新台幣七十萬元以下罰金
。
轉讓第三級毒品者，處三年以下有期徒刑，得併科新台幣三十萬元以下罰金。
前三項之未遂犯罰之。


司法院資訊處製作；財團法人民間司法改革基金會備份。
